【裁判字號】    97,訴,558
【裁判日期】    970630
【裁判案由】    違反毒品危害防制條例
【裁判全文】
臺灣雲林地方法院刑事判決               97年度訴字第558號
公  訴  人  臺灣雲林地方法院檢察署檢察官
被      告  甲○○
                      （現在臺灣雲林第二監獄執行）
上列被告因違反毒品危害防制條例案件，經檢察官提起公訴（96
年度毒偵字第1885號），被告於準備程序中就被訴事實為有罪之
陳述，經告知簡式審判程序意旨，並聽取當事人之意見後，本院
合議庭裁定改由受命法官獨任以簡式審判程序審理，判決如下：
    主  文
甲○○施用第一級毒品，累犯，處有期徒刑玖月；又施用第二級
毒品，累犯，處有期徒刑肆月。應執行有期徒刑壹年。
    犯罪事實及理由
壹、程序事項：
    本件經被告甲○○於準備程序期日為有罪之陳述，經受命法
    官告知簡式審判程序之旨，並聽取當事人之意見後，本院認
    無不得或不宜改依簡式審判程序進行之處，爰依刑事訴訟法
    第273 條之1 第1 項，裁定由受命法官獨任進行簡式審判程
    序，則依據刑事訴訟法第273 條之2 、同法第159 條第2 項
    之規定，不適用傳聞法則有關限制證據能力之相關規定；並
    得依同法第310 條之2 之準用同法第454 條之規定製作略式
    判決書，依法僅需記載犯罪事實、證據名稱及應適用之法條
    ，並得以簡略方式為之，合先敘明。
貳、實體事項：
一、構成犯罪事實：
    甲○○前因施用毒品案件，經觀察、勒戒後，認無繼續施用
    毒品之傾向，於民國90年8 月1 日予以釋放，並由臺灣彰化
    地方法院於90年8 月1 日，以90年度少調字第451 號裁定不
    付審理確定。又於94年間因施用毒品案件，經本院於95年3
    月13日，以95年度訴字第21號判處有期徒刑8 月，於95年3
    月27日確定；再於95年間因竊盜案件，經本院於95年4 月12
    日，以95年度六簡字第201 號判處有期徒刑6 月，於95年5
    月15日確定；2 罪嗣經定應執行有期徒刑1 年確定，甫於96
    年2 月15日縮短刑期假釋出監，於96年4 月23日假釋期滿未
    經撤銷，其未執行之刑，以已執行論。詎仍不思悔改，於前
    開觀察、勒戒執行完畢釋放後5 年內又基於施用第一級毒品
    之犯意，於96年10月30日為警採尿時起回溯72小時內之某時
    ，在其位於雲林縣莿桐鄉五華村建治18號住處內，以將毒品
    海洛因摻水置入注射針筒，再注射手臂血管之方式，施用第
    一級毒品海洛因1 次。另於前開觀察、勒戒執行完畢釋放後
    5 年內又基於施用第二級毒品之犯意，於96年10月30日為警
    採尿時起回溯96小時內之某時，在同上址住處，以將毒品甲
    基安非他命置入吸食器內燒烤，吸食其煙氣之方式，施用第
    二級毒品甲基安非他命1 次。嗣因其為毒品列管人口，經警
    方通知於96年10月30日前往警局接受採尿送驗後，結果呈甲
    基安非他命及嗎啡陽性反應，始悉上情。
二、認定犯罪事實所憑之證據名稱：
    (一)應受尿液採驗人尿液檢體採集送驗紀錄表及詮昕科技股份
      有限公司濫用藥物尿液檢驗報告各1 份。
    (二)刑案資料查註紀錄表1 份。
    (三)被告甲○○於警詢及本院審理時之自白，且與上開積極證
      據相符，應可採信。
    (四)綜上所述，本件事證明確，被告犯行應堪認定。
三、論罪科刑之理由：
    (一)查海洛因，係毒品危害防制條例第2 條第2 項第1 款所定
      之第一級毒品；甲基安非他命，係毒品危害防制條例第2
      條第2 項第2 款所定之第二級毒品。是核被告甲○○所為
      ，係犯毒品危害防制條例第10條第1 項之施用第一級毒品
      罪及同條例第10條第2 項之施用第二級毒品罪。被告施用
      第一級及第二級毒品前後持有第一級及第二級毒品之低度
      行為應分別為施用第一級及第二級毒品之高度行為所吸收
      ，均不另論罪。被告所犯上開2 罪罪名互異，犯意各別，
      應分論併罰。
    (二)被告前於94年間因施用毒品案件，經本院於95年3 月13日
      ，以95年度訴字第21號判處有期徒刑8 月，於95年3 月27
      日確定；再於95年間因竊盜案件，經本院於95年4 月12日
      ，以95年度六簡字第201 號判處有期徒刑6 月，於95年5
      月15日確定；2 罪嗣經定應執行有期徒刑1 年確定，甫於
      96年2 月15日縮短刑期假釋出監，於96年4 月23日假釋期
      滿未經撤銷，其未執行之刑，以已執行論，有臺灣高等法
      院被告前案紀錄表1 份在卷可參，其於前開有期徒刑執行
      完畢後，5 年內故意再犯本件有期徒刑以上之罪，為累犯
      ，應分別依刑法第47條第1 項規定，各加重其刑。
    (三)爰審酌被告前經送觀察、勒戒後，獲不付審理裁定確定，
      又因施用毒品案件經法院判處罪刑確定，竟再犯本件之罪
      ，顯見其一再沈溺於毒品，未能戒絕，無法自拔，及其犯
      罪之目的單純、手段平和、所生危害非鉅、犯罪後坦承犯
      行態度尚可，並考量施用毒品者均有相當程度之成癮性及
      心理依賴性，其犯罪心態與一般刑事犯罪之本質並不相同
      等一切情狀，分別量處如主文所示之刑，並定其應執行之
      刑。
四、適用之法律：
    (一)刑事訴訟法第273 條之1 第1 項、第299 條第1 項前段、
      第310 條之2 、第454 條。
    (二)毒品危害防制條例第10條第1 項、第2 項、第23條第2 項
      。
    (三)刑法第11條前段、第47條第1 項、第51條第5 款。
本案經檢察官梁義順到庭執行職務。
中    華    民    國    97    年    6     月    30    日
                  刑事第二庭  法  官  廖淑華
以上正本證明與原本無異。
如不服本判決，應於判決收受後10日內，向本院提出上訴狀（須
附繕本）。
                              書記官  張菀純
中    華    民    國    97    年    6     月    30    日
附錄本案論罪科刑法條全文：
毒品危害防制條例第10條：
施用第一級毒品者，處6 月以上5 年以下有期徒刑。
施用第二級毒品者，處3 年以下有期徒刑。


司法院資訊處製作；財團法人民間司法改革基金會備份。
